# 16 号解释之递延所得税

提问人：wzh841015 时间：2023-07-26 23:28:27
陈老师好，问题一：对于常年亏损的公司执行 16 号解释时，需同时确认递延所得税资产（以递延所得税负债为限确认）和递延所得税负债。由于每期折旧和支付的租金及分摊的未确认融资费用不对等导致各期的所得所得税费用存在小额正数或负数，各期的利润表看起来比较尴尬，形成会计错配，该如何列报比较好？递延所得税资产的转回能不能与递延所得税负债转回的金额保持一致？这样各期的所得税费用都是0.
问题二：非同一控制下并购的公司，单体层面的递延所得税资产（金额 60 ）和递延所得税负债（金额 50 ）按净额列报，即满足相关条件只列报递延所得税资产 10 ；合并层面因涉及资产评估增值调整了递延所得税负债 100 ，合并报表层面是只列报递延所得税负债 90 ，还是分别列报递延所得税资产 10 和递延所得税负债 100 ？
烦请陈老师指导！

回答人：chenyiwei
1 、对于常年亏损，在可预见的未来应纳税所得额预计不会转正的企业，在确认与所得税资产对应的递延所得税负债后，应以已确认的递延所得税负债为限确认与可抵扣亏损相关的递延所得税资产。即此时递延所得税资产的转回并不是依据租赁负债对应利息支出的确认，而是依据递延所得税负债转回情况，对应转回递延所得税资产，对利润表中所得税费用的净影响为零。
2 、抵销列报的处理建议在合并报表和个别报表层面保持一致，即合并报表层面也同样是抵销后按净额列报（负债 90 ）。